# 求教，母公司和少数股东同时对子公司增资，母公司股权稀释，合并报表如何处理

提问人：曼羽悠悠 时间：2016-09-30 16:32:09
假设甲是母公司，出资 160 万，持股80%，乙是少数股东出资 40 万，持股20%，A是 2015 年成立子公司，A 公司 2015 年期末实收资本 200 万，未分配利润-50万。 2016 年 3 月A公司增资 400 万，甲出资 145 万，乙出资 255 万，增资后，母公司持股变为60%，少数股东变为40%，A公司 2016 年1-3月实现净损益 100 万， 2016 年 6 月 30 日，A公司实收资本 500 万，资本公积 100 万元，4-6月净损益 50 万元。
求此种情况下母公司个别报表和合并报表如何处理，抵消分录如何做！求高手解答。

回答人：chenyiwei
2016 年 3 月末A公司的帐面净资产为 200 － 50 ＋ 100 ＝ 250 万，其中母公司占 80 ％即 200 万，少数股东占 50 万； 2016 年 3 月末增资 400万，其中母公司出资 145 万，少数股东出资 255 万，增资完成后净资产变为 650 万，按新的股权比例计算，母公司占 390 万，少数股东占 260 万。 即：母公司在增资前后在A公司净资产中所享有份额的增量＝ 390 － 200 ＝ 190 万，与其增资额 145 万的差额为 45 万，这是少数股东让渡给母公司的利益，在合并报表层面应调整（贷记）资本公积。

提问人：曼羽悠悠 时间：2016-10-09 09:53:07
还有这个资本公积以后年度需要出来吗，还是就不变了？

回答人：chenyiwei
该资本公积后续保持不变。